# 逆流交易的内部交易抵销分录

提问人：baibing_132 时间：2021-04-26 08:05:07
编制合并报表内部交易抵销分录，对于逆流交易，例如子公司销售给母公司 1 件商品，售价 100 ，成本 60 ，母公司全部实现对外销售。
借：营业收入 100→子公司的
贷：营业成本 100→母公司的
需要区分调整的营业成本是子公司个报的还是母公司个报的吗？这样分析的话，子公司个报净利润应调减 100 ，合并报表成本法改为权益法计算的子公司按购买日（或合并日）公允价值为基础持续计算的净利润中含有这部分未实现的净利润，是不是也需要调整少数股东损益和少数股东权益。

回答人：chenyiwei
这类交易的抵销分录中，贷记营业成本的金额分为两部分：一是作为内部卖方的子公司个别报表中的营业成本；二是因内部交易损益实现而调整的作为内部买方的母公司的个别报表中的营业成本。
例如，子公司卖给母公司的内部交易中，子公司个别报表确认收入 100 ，成本 80 ，则抵销分录中的成本 100 包含两部分：一是子公司自身报表中的营业成本 80 ；二是将母公司个别报表中记录的该存货对外销售成本 100 调整为按照合并报表口径的实际成本（ 80 ）计算的金额，故调整减少 20 。